# 关于如何区分合并报表调整和抵消分录

提问人：zhuping888i 时间：2017-04-30 19:31:59
最近在研究会计准则指南中的合并报表，虽然有举例但是实际看起来还是比较模糊，让我比较困惑的是如何区分抵消分录和调整分录，准则上说同一控制下企业合并，有会计期间和会计政策与母公司不同的调成相同，非同一控制下合并，前两项再加子公司账面资产负债价值与合并时确认的公允价值不同的，调成公允价值后合并；但是母子公司间未实现损益的内部销售同样要调整子公司的损益，为什么归类为抵消分录，看起来很吃力，有懂行的大侠解释一下该如何理解。谢谢

回答人：chenyiwei
大致上可以理解为：抵销分录是专门用于消除母公司和子公司报表上对同一事项的重复反映的，例如母公司的长期股权投资与子公司净资产、子公司利润分配与母公司投资收益、母子公司之间的内部往来和内部销售等。调整分录的范围则更广，包含了更多的“视角差异调整”内容，而不仅仅是母子公司之间重复反映事项的消除。 早期合并报表的编制较为简单，除了抵销分录以外，其他调整事项很少，所以习惯上都称为抵销分录，区分这两者的意义不大。但现在随着合并报表的基本理论转为实体理论，涉及的视角差异调整事项越来越多，因此今后还是有必要区分合并报表层面的调整分录和抵销分录的。